臺灣新竹地方法院刑事判決　　　　　　　 95年度訴字第645號
公　訴　人　臺灣新竹地方法院檢察署檢察官
被　　　告　丙○○
　　　　　　　　　　　6號
指定辯護人　本院公設辯護人庚○○
上列被告因偽造文書等案件，檢察官提起公訴（95年度偵字第37
80、4035號）後，聲請改依協商程序而為判決，本院判決如下：
    主  文
丙○○共同連續行使偽造公文書，足以生損害於公眾及他人，處
有期徒刑壹年參月，減為有期徒刑柒月又拾伍日，如附表編號1
所示之偽造印章及編號2 所示之偽造印文均沒收。
    事實及理由
一、犯罪事實：
    丙○○明知其於民國92年、93年間未曾在東盛實業社任職，
    竟於94年5 月間，透過具有犯意聯絡之丁○○（另行審結）
    ，彼等共同基於行使偽造公文書、行使偽造私文書、行使偽
    造特種文書及意圖為自己不法所有之概括犯意聯絡，由丙○○支付核貸金額之4 成並提供其個人身分證等資料予丁○○
    以供其偽造丙○○於92年在東盛實業社工作並領取薪資新台
    幣（下同）806587元、93年領取868557元之具有公文書性質
    之財政部台灣省北區國稅局丙○○92年度、93年度綜合所得
    稅各類所得資料清單（其上分別蓋有偽造之「台灣省北區國
    稅局新竹市分局全功能櫃台專用章」印文或偽造之「稅務員
    曾琦芬」戳章印文）暨屬私文書性質之東盛實業社93年度各
    類所得扣繳暨免扣繳憑單及證明丙○○在東盛實業社任職具
    有特種文書性質之東盛實業社員工在職證明（其上蓋有偽造
    之東盛實業社印文及偽造之東盛實業社負責人己○○印文）
    後，連續於94年6 月30日、94年10月18日由丁○○分別向設
    於桃園縣桃園市○○路360 號之板信商業銀行（下稱板信銀
    行）桃園分行申辦房屋貸款及設於桃園縣桃園市○○路○段
    301 號之新竹國際商業銀行（下稱乙○○○）桃園三民分行
    申辦信用貸款，足以生損害於東盛實業社、己○○及板信銀
    行、乙○○○暨財政部台灣省北區國稅局，板信銀行及乙○○○因上開不實之證明文件而均陷於錯誤，誤認丙○○確於
    東盛實業社任職債信良好，而分別於94年6 月30日、94年10
    月20日各准予核貸388 萬元、50萬元。
二、證據：
（一）被告丙○○於警詢及本院之自白。
（二）共犯丁○○於警詢及偵查中之陳述。
（三）被害人己○○即東盛實業社負責人、板信銀行職員戊○○
      、乙○○○職員甲○○於警詢之陳述。
（四）卷附板信銀行借款申請書暨客戶基本資料表、偽造之東盛
      實業社員工在職證明、偽造之東盛實業社丙○○93年度各
      類所得扣繳暨免扣繳憑單、偽造之財政部台灣省北區國稅
      局丙○○92年度綜合所得稅各類所得資料清單（以上為板
      信銀行部分）、乙○○○貸me more 申請書、偽造之東盛
      實業社丙○○93年度各類所得扣繳暨免扣繳憑單、偽造之
      財政部台灣省北區國稅局丙○○92年度、93年度綜合所得
      稅各類所得資料清單、偽造之東盛實業社丙○○員工在職
      證明（以上為乙○○○部分）、財政部臺灣省北區國稅局
      中壢稽徵所95年2 月23日北區國稅中壢二字第0951001958
      號函暨檢附之財政部台灣省北區國稅局93年度丙○○綜合
      所得稅各類所得資料清單、新龍工程行丙○○93年度各類
      所得扣繳暨免扣繳憑單，財政部臺灣省北區國稅局新竹市
      分局95年3 月1 日北區國稅竹市二字第0951003984號函暨
      檢附之財政部台灣省北區國稅局92年度、93年度丙○○綜
      合所得稅各類所得資料清單（以上均影本）。
三、本件經檢察官與被告於審判外達成協商之合意且被告已認罪
    ，其合意內容為：被告願受科刑範圍為有期徒刑1 年3 月，
    減為有期徒刑7 月又15日之宣告。經查，上開協商合意並無
    刑刑事訴訟法第455 條之4 第1 項所列情形之一，檢察官聲
    請改依協商程序而為判決，本院爰不經言詞辯論，於協商合
    意範圍內為協商判決，合予敘明。
四、應適用之法條：刑事訴訟法第455條之4第2項、第455條之8
    ，刑法第216條、第210條、第211條、第212條、第339條第1
    項。
五、本判決除有刑事訴訟法第455 條之4 第1 項第1 款、第2 款
    、第4款 、第6 款、第7 款所定情形之一，或違反同條第2
    項規定者外，檢察官與被告均不得上訴。
六、如有前項得上訴之情形，得自收受判決送達之日起10日內，
    向本院提出上訴書狀，上訴於第二審法院。
中　　華　　民　　國　　96　　年　　12　　月　　10　　日
                  刑事第三庭審判長    法　官　賴淑敏
                                      法  官  黃美文
                                      法  官  林惠君
以上正本證明與原本無異。
如不服本判決應於收受本判決後10日內向本院提出上訴書狀，上
訴書狀應敘述具體理由。上訴書狀未敘述上訴理由者，應於上訴
期間屆滿後20日內補提理由書狀於本院 (均須按他造當事人之人
數附繕本 )「切勿逕送上級法院」。
中　　華　　民　　國　　96　　年　　12　　月　　10　　日
                                      書記官  劉亭筠
附錄法條：
中華民國刑法第210條（偽造變造私文書罪）
偽造、變造私文書，足以生損害於公眾或他人者，處5年以下有
期徒刑。
中華民國刑法第211條（偽造變造公文書罪）
偽造、變造公文書，足以生損害於公眾或他人者，處1年以上7
年以下有期徒刑。
中華民國刑法第212條（偽造變造特種文書罪）
偽造、變造護照、旅券、免許證、特許證及關於品行、能力服務
或其他相類之證書、介紹書，足以生損害於公眾或他人者，處1
年以下有期徒刑、拘役或3百元以下罰金。
中華民國刑法第216條（行使偽造變造或登載不實之文書罪）
行使第210條至第215條之文書者，依偽造、變造文書或登載不實
事項或使登載不實事項之規定處斷。
中華民國刑法第339條（普通詐欺罪）
意圖為自己或第三人不法之所有，以詐術使人將本人或第三人之
物交付者，處5年以下有期徒刑、拘役或科或併科1千元以下罰金
。
以前項方法得財產上不法之利益或使第三人得之者，亦同。
前二項之未遂犯罰之。
附表：
編號1
(1)、偽造之「東盛實業社」印章1枚
(2)、偽造之「己○○」印章1枚
(3)、偽造之「台灣省北區國稅局新竹市分局全功能櫃台專用章」
    印章1 枚
(4)、偽造之「稅務員曾琦芬」戳章1 枚
編號2
(1)、偽造之丙○○員工在職證明（已分別交付予板信銀行及乙○○○）上偽造之「東盛實業社」、「己○○」印文各2 枚
(2)、偽造之財政部台灣省北區國稅局丙○○92年度、93年度綜合
    所得稅各類所得資料清單（已交付乙○○○）上偽造之「台
    灣省北區國稅局新竹市分局全功能櫃台專用章」印文各1 枚
(3)、偽造之財政部臺灣省北區國稅局93年度綜合所得稅各類所得
    資料清單（已交付予板信銀行）上偽造之「稅務員曾琦芬」
    戳章印文1 枚
